【裁判字號】    98,交簡上,63
【裁判日期】    980423
【裁判案由】    過失傷害
【裁判全文】
臺灣臺北地方法院刑事判決            98年度交簡上字第63號
聲  請  人  臺灣臺北地方法院檢察署檢察官
上  訴  人
即  被  告  乙○○
上列上訴人因過失傷害案件，不服本院民國98年2月4日97年度北
交簡字第2019號第一審判決（聲請簡易判決處刑書案號：97年偵
字第23605號）本院管轄之第二審合議庭判決如下：
    主  文
上訴駁回。
乙○○緩刑貳年，並應於民國九十八年四月三十日前，向甲○○
支付新臺幣捌萬元。
    犯罪事實
一、乙○○於民國97年4月15日下午7時50分許，駕駛車牌號碼
    CYP-187號重型機車，沿臺北市○○區○○路由北往南方向
    行駛，行經該路段260號前時，原應注意車前狀況，採取必
    要之安全措施，而依當時情形觀之，又無不能注意之情事，
    竟未注意及此，適有行人甲○○自該路段260號前出而由西
    向東穿越道路，亦未注意在劃有分向限制線之路段，不得穿
    越道路，且設有行人穿越道者，應依規定經由行人穿越道穿
    越，不得擅自穿越車道，由於雙方均有前揭之疏失而發生碰
    撞，致甲○○受有左鎖骨骨折、骨盆骨折、左肋骨骨折、硬
    腦膜下出血、臉部、左肩、左前臂、左腳及右手擦傷等傷害
    。乙○○於肇事後隨即親自報案，處理人員獲報前往現場處
    理時，乙○○在場，並當場承認為肇事人。
二、案經甲○○訴由臺北市警察局萬華分局報告臺灣臺北地方法
    院檢察署檢察官偵查起訴。
    理  由
一、訊據上訴人即被告乙○○對於上揭犯罪事實，於本院審理時
    坦承不諱，核與告訴人甲○○於警詢之指訴情節相符（偵查
    卷第8至11頁），並有道路交通事故現場圖、補充資料表、
    談話紀錄表、道路交通事故調查報告表（一）（二）、現場
    照片及聯合醫院和平院區診斷證明書在卷足憑，被告自白與
    事實相符，應可採信。
二、按汽車行駛時，駕駛人應注意車前狀況，並隨時採取必要之
    安全措施，道路交通安全規則第94條第3項定有明文。查本
    件告訴人係16年出生之人，於本件事故發生當時年歲已達80
    歲之高齡，當信其行走速度較一般人為緩慢，且本件發生碰
    撞之地點為該路段之內線車道，此有道路交通事故現場圖可
    佐，縱告訴人有任意穿越道路之疏失，惟若被告果已盡其注
    意車前狀況之義務者，當可於發生撞擊前，即查覺告訴人早
    有任意穿越道路之情，而得採取必要之安全措施，亦不致於
    以所駕車輛之前車頭與告訴人發生碰撞，是堪認被告駕駛重
    型機車行至肇事地點時，應有未注意車前狀況等情，而依當
    時天氣晴、夜間有照明、路面狀態乾燥、無障礙物、視距良
    好等情形，尚無不能注意之情事，竟疏未注意車前狀況並隨
    時採取必要之安全措施，致其前車頭不慎撞擊告訴人而肇事
    ，造成告訴人受有前揭傷害，被告就本件交通事故之發生確
    有過失甚明，且被告前揭過失核與告訴人所受傷害間，有相
    當因果關係。
三、綜上所述，本件事證明確，被告犯行堪以認定，應予依法論
    科。
四、核被告所為，係犯刑法第284條第1項前段之過失傷害罪。被
    告於肇事後隨即親自報案，且於有偵查犯罪職務之員警到場
    處理時，即向據報前來尚不知何人犯罪之員警自首並坦承肇
    事而接受裁判，有北市○○○○○道路交通事故肇事人自首
    情形紀錄表影本1紙附卷可稽，其所為核與自首之規定相符
    ，爰依刑法第62條前段規定減輕其刑。
五、原審依刑事訴訟法第449條第1項前段、第3項、第454條第2
    項，刑法第284條第1項前段、第62條前段、第41條第1項前
    段，刑法施行法第1條之1，就被告對於告訴人所犯之過失傷
    害罪行，判處拘役50日，及諭知易科罰金之折算標準為以新
    臺幣1000元折算1日，經核認事用法均無違誤，量刑亦處妥
    適，被告以警方所製作筆錄及報告未參酌告訴人是否亦有侵
    權行為以判定肇事責任，致法院資料不足而影響判決結果為
    由，提起上訴，惟關於告訴人方面是否另涉有侵權行為，係
    屬民事上是否與有過失、雙方是否得過失相抵之問題，縱告
    訴人亦有前揭之過失行為，於刑事責任之判定上，仍無礙於
    被告本身駕車未注意車前狀況之過失成立，而原審認定事實
    及量定刑罰，已參酌卷內之各項證據及被告之各種犯罪情狀
    ，並無明顯失出，被告指摘原判決不當，非有理由，應予駁
    回。
六、末查，被告前未曾受有期徒刑以上刑之宣告，有臺灣高等法
    院被告前案紀錄表可參，且於本院審理中已與告訴人達成和
    解（本院卷第43頁反面至第44頁），並當庭承諾願於98年4
    月30日前將和解款項匯入告訴人指定之帳戶內（本院卷第45
    頁），本院認被告經此偵審程序及刑之宣告後，當能知所警
    惕，信無再犯之虞，是認所宣告之刑以暫不執行為適當，爰
    宣告緩刑如主文所示，並命被告於98年4月30日前支付告訴
    人8 萬元，以勵自新。
據上論斷，應依刑事訴訟法第455條之1第1項、第3項、第386條
，刑法第74條第1項第1款、第2項第3款，判決如主文。
本案經檢察官柯木聯到庭執行職務
中    華    民    國    98    年    4     月    23    日
                  刑事第八庭  審判長法  官  陳德民
                                    法  官  詹慶堂
                                    法  官  楊蕙芬
以上正本證明與原本無異。
如不服本判決應於收受送達後10日內向本院提出上訴書狀，並應
敘述具體理由；其未敘述上訴理由者，應於上訴期間屆滿後20日
內向本院補提理由書（均須按他造當事人之人數附繕）「切勿逕
送上級法院」。
                                    書記官  馬正道
中    華    民    國    98    年    4     月    23    日
附錄法條：
中華民國刑法第284條
（過失傷害罪）
因過失傷害人者，處 6 月以下有期徒刑、拘役或 5 百元以下罰
金，致重傷者，處1年以下有期徒刑、拘役或5百元以下罰金。
從事業務之人，因業務上之過失傷害人者，處 1 年以下有期徒刑
、拘役或1 千元以下罰金，致重傷者，處 3 年以下有期徒刑、
拘役或2千元以下罰金。


司法院資訊處製作；財團法人民間司法改革基金會備份。
